【裁判字號】    97,易,1822
【裁判日期】    971111
【裁判案由】    違反毒品危害防制條例
【裁判全文】
臺灣彰化地方法院刑事判決              97年度易字第1822號
公  訴  人  臺灣彰化地方法院檢察署檢察官
被      告  甲○○
上列被告因違反毒品危害防制條例案件，經檢察官提起公訴（97
年度毒偵字第3691號），本院依簡式審判程序判決如下：
    主  文
甲○○施用第二級毒品，累犯，處有期徒刑伍月，如易科罰金，
以新臺幣壹仟元折算壹日。
    事  實
一、甲○○前因施用毒品案件，經本院以89年度毒聲字第5648號
    裁定送觀察、勒戒後，因評定認有繼續施用毒品傾向，復以
    90年度毒聲字第2148號裁定令入戒治處所施以強制戒治，嗣
    經裁定停止戒治，所餘期間付保護管束，復經裁定撤銷停止
    戒治，於民國91年12月24日執行完畢釋放。復於上開強制戒
    治執行完畢釋放後5 年內，因施用毒品案件，經本院以95年
    度訴字第657 號判決處有期徒刑1 年2 月，嗣經臺灣高等法
    院臺中分院以95年度上訴字第1618號駁回上訴而確定，經送
    監執行，嗣經減刑，於96年7 月24日縮短刑期期滿執行完畢
    。仍不知警惕，復基於施用第二級毒品甲基安非他命之犯意
    ，於97年7 月20日上午10時許，在其彰化縣彰化市○○路36
    7 巷6 號住處內，將甲基安非他命置於鋁箔紙上，以自下點
    火燒烤吸食其煙霧之方式，施用甲基安非他命1 次。
二、案經彰化縣警察局彰化分局報告臺灣彰化地方法院檢察署檢
    察官偵查起訴。
    理  由
一、本件被告甲○○所涉為死刑、無期徒刑、最輕本刑為3 年以
    上有期徒刑或高等法院管轄第一審案件以外之罪，並於本院
    行準備程序時就被訴事實為有罪之陳述，本院合議庭依刑事
    訴訟法第273 條之1 第1 項規定，裁定改由受命法官獨任行
    簡式審判程序，先予敘明。
二、按毒品危害防制條例就施用毒品者，僅限於「初犯」及「5
    年後再犯」二種情形，始應先經觀察、勒戒或強制戒治程序
    。倘被告於5 年內已再犯，經依法追訴處罰，縱其第3 次（
    或第3 次以上）再度施用毒品之時間，在初犯經觀察、勒戒
    或強制戒治執行完畢釋放5 年以後，已不合於「5 年後再犯
    」之規定，且因已於「5 年內再犯」，顯見其再犯率甚高，
    原實施觀察、勒戒或強制戒治，已無法收其實效，即應依毒
    品危害防制條例第10條處罰（參照最高法院95年度第7 次刑
    事庭會議決議、97年度第5 次刑事庭會議決議意旨）。本件
    被告前因施用毒品案件，經本院以89年度毒聲字第5648號裁
    定送觀察、勒戒後，因評定認有繼續施用毒品傾向，復以90
    年度毒聲字第2148號裁定令入戒治處所施以強制戒治，嗣經
    裁定停止戒治，所餘期間付保護管束，復經裁定撤銷停止戒
    治，於91年12月24日執行完畢釋放。又於上開強制戒治執行
    完畢釋放後5 年內，因施用毒品案件，經本院以95年度訴字
    第657 號判決處有期徒刑1 年2 月，嗣經臺灣高等法院臺中
    分院以95年度上訴字第1618號駁回上訴確定等情，有臺灣高
    等法院被告前案紀錄表、臺灣高等法院在監在押全國紀錄表
    在卷可憑，是被告曾於強制戒治執行完畢釋放後，5 年內再
    犯毒品危害防制條例第10條之罪，並經法院判處罪刑確定，
    復為本件施用第二級毒品犯行經警查獲，依上開說明，自與
    前揭條例第20條第3 項之規定僅得適用於「5 年後再犯」之
    情形不符，本件公訴人逕行起訴，並無不合。
三、上揭犯罪事實業據被告於警詢、檢察事務官詢問、本院審理
    時坦承不諱（見警卷、偵卷第4 頁、本院97年10月29日準備
    程序及審判筆錄），被告為警所採集之尿液，經檢驗結果呈
    安非他命及甲基安非他命陽性反應，有彰化縣警察局彰化分
    局委託檢驗尿液代號與真實姓名對照認證單、詮昕科技股份
    有限公司濫用藥物尿液檢驗報告各乙紙附卷可稽（均見警卷
    ），足認被告上開自白與事實相符。綜上，本件事證明確，
    被告犯行洵堪認定，應依法論科。
四、按甲基安非他命為毒品危害防制條例第2 條第2 項第2 款所
    規定之第二級毒品，被告施用甲基安非他命之行為，核係犯
    毒品危害防制條例第10條第2 項施用第二級毒品罪。被告為
    供施用而持有該毒品之低度行為，應為施用之高度行為所吸
    收，不另論罪。被告前因施用毒品案件，經本院以95年度訴
    字第657 號判決處有期徒刑1 年2 月，嗣經臺灣高等法院臺
    中分院以95年度上訴字第1618號駁回上訴而確定，經送監執
    行，嗣經減刑，於96年7 月24日縮刑期滿執行完畢，有臺灣
    高等法院被告前案紀錄表可稽，被告於有期徒刑執行完畢後
    5 年內又故意再犯本案之罪，為累犯，應依刑法第47條第1
    項規定，加重其刑。爰審酌被告曾因施用毒品經送觀察、勒
    戒及強制戒治，仍未知警惕，又再犯本案之罪，足見其雖經
    觀察、勒戒及強制戒治等治療程序，仍未徹底戒除惡習遠離
    毒害，顯未能善體國家設置觀察、勒戒及戒治機構，協助毒
    品施用者戒除毒害之良法美意，惟施用毒品本質上係戕害自
    身健康之行為，尚未嚴重破壞社會秩序或侵害他人權益，暨
    其犯罪之動機、目的、所生危害及犯罪後坦承犯行態度良好
    等一切情狀，量處如主文所示之刑，並諭知易科罰金之折算
    標準，以示懲儆。
據上論斷，應依刑事訴訟法第273 條之1 第1 項、第299 條第1
項前段，毒品危害防制條例第10條第2 項，刑法第11條前段、第
47條第1 項、第41條第1 項前段，判決如主文。
本案經檢察官蔡曉崙到庭執行職務。
中    華    民    國    97    年    11    月    11    日
                  刑事第三庭  法  官  楊舒嵐
以上正本證明與原本無異。
如不服本判決，應於判決送達後10日內，向本院提出上訴書狀，
上訴書狀應「敘述具體上訴理由」，並按他造當事人之人數附繕
本。「切勿逕送上級法院」。
中    華    民    國    97    年    11    月    12    日
                              書記官  張木松
附錄論罪科刑法條：
毒品危害防制條例第10條第2項
施用第二級毒品者，處 3 年以下有期徒刑。


司法院資訊處製作；財團法人民間司法改革基金會備份。
